【裁判字號】    89,附民,523
【裁判日期】    891108
【裁判案由】    請求損害賠償
【裁判全文】
臺灣臺中地方法院刑事附帶民事訴訟判決            八十九年度附民字第五二三號
    原      告  甲○○
    被      告  乙○○
右列被告因傷害案件（八十九年度自字第七五四號），經原告提起附帶民事訴訟，請
求損害賠償事件，本院判決如左︰
    主  文
被告應給付原告新台幣壹拾捌萬伍仟伍百柒拾元及自民國八十九年九月三十日起，至
清償日止，按週年利率百分之五計算之利息。
原告其餘之訴駁回。
本判決第一項於原告以新台幣陸萬元為被告供擔保後，得假執行。
原告其餘假執行之聲請駁回。
    事  實
甲、原告方面：
  一、聲明：求為判決，被告應給付原告新台幣（下同）二十六萬五千八百八十二元
      ，及自起訴狀繕本送達之翌日起至清償日止，按週年利率百分之五計算之利息
      ，並願供擔保請准宣告假執行。
  二、陳述：被告於民國八十九年七月八日星期六晚上六時許，在原告位於台中市○
      ○路○段五六八號所經營之「真北平涮羊肉火鍋店」內基於傷害之犯意，拿取
      火鍋店內鐵製餐椅一把，毆打原告，致原告受有頭部外傷併腦震盪之傷害，刑
      事部分，業經原告提起自訴，由鈞院以八十九年度自字第七五四號審理在案。
      又原告受傷後，自八十九年七月八日起至目前為止，曾在台中榮民總醫院及德
      春堂中醫診所分別就醫，合計支出醫療費用八萬五千八百八十二元，另原告因
      身體受傷，於精神及肉體上所受痛苦甚大，爰另請求精神慰藉金十八萬元。右
      述各項損害，均係被告不法侵害所生之結果，被告對於原告自應負連帶賠償責
      任，為此提起本件刑事附帶民事訴訟。
  三、證據：提出診斷書二紙、醫療費用單據影本十紙為證。
乙、被告方面：
  一、聲明：原告之訴及其假執行之聲請均駁回。
  二、陳述：被告並未毆打原告，原告請求應予駁回，其餘援用刑事部分答辯理由及
      證據。
    理  由
甲、得心證之理由：
  一、本件原告所主張被告於民國八十九年七月八日星期六晚上六時許，在原告位於
      台中市○○路○段五六八號所經營之「真北平涮羊肉火鍋店」內，基於傷害之
      犯意，拿取火鍋店內之鐵製餐椅一把，毆打原告頭部，致原告受有頭部外傷併
      腦震盪之傷害等情，業據證人即在場目擊之「真北平涮羊肉火鍋店」店長葉大
      中、會計陳明珠及適在店內用餐之客人鄭文彰於本院八十九年度自字第七五四
      號傷害案件審理中結證在卷，復有原告所提出載明其受有頭部外傷併腦震盪傷
      害之台中榮民總醫院診斷證明書及及德春堂中醫診所門診就醫證明書各一份在
      卷可參，並經本院以八十九年度自字第七五四號刑事判決判處被告罪刑在案，
      信屬實在。被告空言否認，為不足採。被告不法侵害原告之身體，既經認定，
      對原告因此所受損害，自應負賠償責任。
  二、茲所應審酌者，為原告所得請求被告賠償之金額，爰分述如左：
    （一）醫療費八萬五千八百八十二元部分：除其中之膳食費五十元，即使原告未
          受傷住院，仍不免此項費用之支出，故與被告賠償責任無關外；另八十九
          年七月十日之二紙診斷證書各一百六十元，亦非治療上所為支付，不應准
          許。其餘醫療費八萬五千五百七十元，依原告所受傷害及收據上所載明治
          療費別，均屬治療上之必要費用，應予准許。
    （三）精神慰藉金十八萬元部分；查原告受有頭部外傷併腦震盪之傷害，其肉體
          、精神確受極大痛若，本院斟酌實際情況，及兩造之身分、地位、經濟能
          力等，認原告請求十八萬元之精神慰藉金，尚嫌過高，應予核減為十萬元
          ，方屬公允，逾此數額之請求，為無理由。
  三、從而，原告本於侵權行為損害賠償請求權，請求被告賠償二十六萬五千八百八
      十二元，及自起訴狀繕本送達之翌日起至清償日止，按週年利率百分之五計算
      之法定遲延利息，於十八萬五千五百七十元及自民國八十九年九月三十日（即
      起訴狀繕本送達之翌日）起，至清償日止，依週年利率百分之五計算之利息範
      圍內，洵屬正當，應予准許。逾此部分所為之請求，為無理由，應予駁回。
乙、假執行之宣告：原告陳明願供擔保，聲請宣告假執行，經核其勝訴部分，合於法
    律規定，酌定相當擔保金額併宣告之；其餘假執行之聲請，因訴之駁回而失所附
    麗，不予准許。
結論：本件原告之訴，為一部有理由，一部無理由，依刑事訴訟法第五百零二條、第
四百九十一條第十款、民事訴訟法第三百九十條第二項，判決如主文。
中      華      民      國  八十九    年     十一     月      八      日
                                臺灣臺中地方法院刑事第七庭
                                    法  官  林  宗  成
右正本證明與原本無異。
對於本判決如不服，應於送達後十日內，向本院提出上訴狀。
                                    書記官
中      華      民      國    八十九    年     十一     月      八      日


司法院資訊處製作；財團法人民間司法改革基金會備份。
